Inventaris van het archief van het Centraal Bestuur van de Arbeidsvoorziening [periode 1991-1995], (1990) 1991-1995
Nationaal Archief, Den Haag
- Het uitbrengen van adviezen aan de Minister van OCenW en de Minister van LNV omtrent de studiekeuzevoorlichting, ingevolge art. 74 AVW (Stb.1990, 402). 1991-1996, 156
  - Raad voor Studie- en Beroepskeuze (RSB)
    - Concept-subsidieregeling Regionale Dienstcentra, advies aan de Minister van Onderwijs en Wetenschappen, het CBA en de Directeur Scholing en Intermediaire Voorzieningen, 1991; 1701
    - Kiezen voor minderheden, een advies over studie- en beroepskeuzedienstverlening ten behoeve van allochtonen aan de Ministers van Onderwijs en Wetenschappen, Landbouw, Natuurbeheer en Visserij en Binnenlandse Zaken, 1992; 1492
    - Onderzoek en ontwikkeling, een advies over een landelijk centrum op het terrein van studie- en beroepskeuze aan de Minister van Onderwijs en Wetenschappen, 1992; 1491
    - Emancipatie, Onderwijs en beroepskeuze, een advies naar aanleiding van de onderwijsemancipatienota aan de Minster van Onderwijs en Wetenschappen, 1992-1993; 1494
    - Leren en loopbaan, een advies naar aanleiding van de discussienota 'blijven leren' aan de Minister van Onderwijs en Wetenschappen, 1993; 1493
    - Studeren met perspectief, een advies over studie- en beroepskeuze in het hoger onderwijs aan de Minister van Onderwijs en Wetenschappen, 1993; 1495
    - Voortijdige onderwijsuitval, een advies aan de Minister van Onderwijs en Wetenschappen, 1993; 1497
    - Kiezen is kinderspel, een advies over keuzebegeleiding in het Basisonderwijs aan de Minister van Onderwijs, Cultuur en Wetenschappen, 1994; 1490
- Het opstellen van een werkprogramma en een begroting, ingevolge art.11, eerste lid, Regeling instelling Raad voor Studie- en Beroepskeuze (Stcrt.1991, 12). 1991-1996, 159
  - Raad voor Studie- en Beroepskeuze
    - Werkprogramma, 1991-1994; 1603
- Het uitbrengen van een jaarverslag aan het CBA, ingevolge art. 11, tweede lid, Regeling instelling Raad voor Studie- en Beroepskeuze (Stcrt.1991, 12). 1991-1996, 160
  - Raad voor Studie en Beroepskeuze (RSB)
    - Jaarverslagen, 1990-1996; 1606-1609, 1612
      - 1990 - 1991, 1612
      - 1992, 1606
      - 1993, 1607
      - 1994, 1608
      - 1995 - 1996, 1609
- Het uitbrengen van advies aan het CBA en de RBA's inzake beroepsbeoefenaars op het gebied van kunsten en amusement, ingevolge art. 2, eerste lid, CBA-besluit 1992/114 (geen Stcrt.). 1993-1996, 165
  Actor: SECTORCOMMISSIE ARTIESTEN EN MUSICI (SECAM)
  - Sectorcommissie Artiesten en Musici
    - Adviezen, 1993-1995; 1570-1571
      - 1993 - 1995, betreffende vergunningstelsels, experiment verloning, bemiddeling van artiesten en musici en de aanpassing van de beroepenapplicatie in het Primaire en Gemeenschappelijke Informatiesysteem (PGI), 1570
      - 1995, augustus, betreffende vereenvoudiging van de arbeidsbemiddelingvergunningen, 1571
- Het afsluiten van samenwerkingsovereenkomsten en convenanten. 1991-2001, 186
  - Centraal Bestuur voor de Arbeidsvoorziening
    - Het afsluiten van een samenwerkingsovereenkomst in het kader van de dienstverlening Onderwijssector tussen Start Diensten BV, Vedior ASB en het CBA, 1992-1995; div.nrs.
      - 1992, 1732
      - 1993, 1731
      - 1994 - 1995, 1743
      - Stukken inzake de samenwerking van de Regionale Werkgroepen en de Gemeentelijke Sociale Dienst/Arbeidsbureau (WSG) en het CBA, 1991, 1214
      - Stukken inzake de samenwerking tussen ASV Diensten BV en het CBA, 1993, 1749
    - Het sluiten van een overeenkomst met het Centraal Bureau voor de Statistiek met betrekking tot levering van gegevens, 1990-1993; 474
- Het voorbereiden, vaststellen en evalueren van het arbeidsvoorzieningsbeleid. 1991-2001, 188
  - Centraal Bestuur voor de Arbeidsvoorziening
    - Rapporten voor het ontwikkelen van prestatiefactoren in het kader van de verdelingssystematiek, 1991-1992; 1523
    - Beleidsnotitie Minderhedenbeleid, 1995; 1715
    - Stukken betreffende beleid met betrekking tot arbeidsvoorziening voor doelgroepen, 1989-1994.; div.nrs.
      - Doelgroepafbakening, identificatie en registratie van minderheden in het arbeidsmarktbeleid, 1989-1991., 446
      - Gespreksnotitie van het CBA waarin wordt ingegaan op de nota van de Stichting van de Arbeid betreffende beleid gericht op het terugdringen van de werkloosheid onder etnische minderheden, 1990-1991., 444
      - Beleid met betrekking tot integratie van de vrouw-en-werkwinkels in het regionale arbeidsvoorzieningsinstrumentarium, 1990-1992., 443
      - Beleidsnotitie met betrekking tot het ondersteuningsnetwerk ten behoeve van het arbeidsmarktbeleid voor minderheden, 1991., 471
      - Experimenteel Centraal Punt Arbeidsbemiddeling hoger opgeleide minderheden, 1991-1992., 470
      - Notitie ”Het arbeidsvoorzieningsbeleid voor etnische minderheden en woonwagenbewoners”, 1991-1992., 437
      - Totstandkoming en vormgeving van het arbeidsvoorzieningsbeleid voor academici/hoger opgeleiden,1991-1993., 450
      - Totstandkoming en vormgeving bemiddelingsbeleid voor gedeeltelijk arbeidsgeschikten, samenwerkingsexperimenten met de bedrijfsverenigingen, 1993., 451
      - Het activerend arbeidsmarktbeleid voor jongeren, 1993-1994., 532
      - Verslag Minderhedenbeleid Arbeidsvoorzieningsorganisatie. 1994., 236
    - Beleidsnotitie jobcentres, 1990-1991; 472
    - Stukken betreffende het beleid met betrekking tot internationale diplomawaardering, 1990-1993.; 531
    - Stukken betreffende beleid met betrekking tot arbeidsvoorziening voor sectoren en branches, 1990-1994.; div.nrs.
      - Totstandkoming en vormgeving van het arbeidsvoorzieningsbeleid in de scheepvaart en de baggerindustrie, 1990-1992., 448
      - Toelatingsbeleid in de zorgsector in het kader van de Wet arbeid buitenlandse werknemers, 1991-1992., 468
      - Stukken betreffende de beleidsontwikkeling en de wijze van werken met betrekking tot de bemiddeling van artiesten en musici, 1991-1993., 449
      - Notitie sectoraal arbeidsvoorzieningsbeleid, 1992., 433
      - Vergaderingen van de Commissie Personeelsvoorziening Tuinbouw, 1992., 436
      - Stukken betreffende aanbevelingen van de Commissie Personeelsvoorziening Tuinbouw voor het oplossen van de personeelsproblematiek in de tuinbouwsector. 1992., 434
      - Stukken betreffende de plannen van aanpak van partijen bij het Landelijk Tuinbouwakkoord. 1992., 238
      - Stukken betreffende de ondertekening van de aanbevelingen van de Commissie Personeelsvoorziening Tuinbouw (Landelijk Tuinbouw Akkoord), 1992-1993., 435
      - Nota arbeidsvoorzieningsbeleid voor het Midden- en Kleinbedrijf, 1992-1993., 432
      - Stukken betreffende de evaluatie van het Landelijk Tuinbouw Akkoord, 1993-1994., 533
    - Notitie “Visie op bemiddeling”, 1991.; 438
    - Notitie met betrekking tot het voorkomen, meten en terugdringen van bestandsvervuiling, 1991.; 477
    - Notitie “Scholingsbeleid, een strategie voor de jaren negentig”, 1991-1992.; 439
    - Stukken betreffende het ontwikkelen van het landelijke kennisgeving- en meldingsbeleid, 1991-1992.; 447
    - Notitie met betrekking tot trajectbemiddeling, 1992.; 445
    - Stukken betreffende de totstandkoming en vormgeving samenwerkingsbeleid met bedrijfsverenigingen betreffende de inschrijving, 1992-1993.; 452
    - Stukken betreffende de positionering van scholingsvoorzieningen binnen het RBA-beleid, 1993.; 442
- Het voorbereiden van, deelnemen aan en rapporteren over vergaderingen van bestuursorganen over arbeidsvoorzieningsaangelegenheden.1991-2001, 189
  - Centraal Bestuur voor de Arbeidsvoorziening
    - Het voeren van overleg met het bestuur van de Stichting van de Arbeid, 1991-1992; 475
- Het opstellen van de opdracht en het vaststellen van het rapport terzake van (wetenschappelijk) onderzoek betreffende het arbeidsvoorzieningsbeleid. 1991-2001, 193
  - Centraal Bestuur voor de Arbeidsvoorziening
    - "Allochtonen en beroepskeuze, een vergelijkende literatuurstudie" door Delphiconsult te Amsterdam, 1991; 1503
    - "Een nieuwe kans?", studie- en beroepskeuze dienstverlening aan (potentieel) arbeidsongeschikten door het Instituut voor Sociale Wetenschappen te Nijmegen, 1992; 1486
    - "Voortijdig schoolverlaten in vergelijkend perspectief" door de Rijksuniversiteit Groningen, 1993; 1484
    - "Basis voor later?", een verkenning van het studie- en beroepskeuzeproces in het basisonderwijs door Regioplan Onderwijs en Arbeidsmarkt te Amsterdam, 1994; 1485
    - "Studie- en beroepskeuze, onderwijs en arbeid in Euregio's" door de Akademie Mens-Arbeid te Deventer, 1994; 1488
    - "Hoe goed wordt u geholpen?" door de Faculteit Arbeid en Onderwijs, studie Personeel en Arbeid aan de Rijkshogeschool IJsselland te Deventer, 1995; 1487
    - Onderzoek door Arbeidsbureau Zaanstreek naar de ontwikkeling van het analysemodel Zeker-bestand van het Arbeidsbureau Zaanstreek, 1989-1991.; 559
    - Onderzoek door Bureau voor Economische Argumentatie naar het vergunningsbeleid, 1989-1991.; 561
    - Onderzoek door Research voor Beleid BV naar de effectiviteit van job centers, 1989-1991.; 489
    - Dossiers inzake onderzoek door Research voor Beleid BV naar heroriënteringgesprekken (HOG), 1989-1992.; 493-495, 550-551
      - Heroriënteringgesprekken en minderheden, 1989-1992., 493
      - Doorstroming vanuit de heroriënteringgesprekken naar scholing, 1989-1992., 494
      - Effectiviteit van heroriënteringgesprekken, 1989-1992., 495
      - Evaluatie van de heroriënteringgesprekken in de regio Gouda, 1990-1991., 551
      - Evaluatie van de HOG-100 maatregel ter bestrijding van de werkloosheid onder allochtonen, 1990-1992., 550
    - Dossiers inzake onderzoek op het gebied van scholingsmaatregelen, 1989-1994.; div.nrs.
      - Onderzoek door Katholieke Universiteit Brabant naar de modernisering scholingsmethodiek centrum, 1989-1992., 543
      - Onderzoek door de Universiteit van Twente naar praktijksimulatie administratieve centra, 1990-1992., 549
      - Onderzoek door AGB Intomart met betrekking tot de evaluatie Scholing met behoud van uitkering, 1991., 591
      - Onderzoek door de Sector Scholing en Intermediaire Voorzieningen naar de benutting van centrumscholing door de Regio’s Veluwe, IJssel/Vecht, Midden IJssel, Arnhem/Oost Gelderland en Nijmegen/Rivierenland, 1991-1992., 622
      - Onderzoek door Adviesbureau Vlug met betrekking tot computer ondersteund onderwijs (COO) 1991-1992., 753
      - Onderzoek door Cap adviseurs voor arbeid en organisatie met betrekking van de evaluatie van de integratie CV/CBB en Centrum Vakopleiding Flevoland, 1992-1993, 567
      - Onderzoek door het Nederlands Economisch Instituut naar de kosten, batenanalyse van de Centra Vakopleiding, CBB en VVS, 1992-1993., 572
      - Onderzoek door Nederlands Economisch Instituut naar Vergelijkbaarheidsmaatregelen: Rendement en positionering Scholingsinstrumentarium RBA West-Utrecht, 1992-1993., 663
      - Onderzoek uitgevoerd door het Nederlands Economisch Instituut te Rotterdam Effectiviteit scholing in de RBA regio West Utrecht juni 1993., 686
      - Onderzoek door Stichting Regionale Samenwerking Overheid en Bedrijfsleven naar de formulering en uitvoering van het vrouwenvakscholingsbeleid en het beleid ter uitvoering van de toegankelijkheid (technische) Centra Vakopleiding, 1993., 658
      - Onderzoek door Onderzoekscentrum Toegepaste Onderwijskunde (OCTO) naar de relatie tussen theorie en (beroeps)praktijk binnen de opleidingen van de centra vakopleiding voor administratieve beroepen (CVAB), 1994., 660
    - Dossiers inzake onderzoek door onderzoeksinstellingen met betrekking tot sectoraal arbeidsvoorzieningsbeleid, 1989-1995.; div.nrs.
      - Onderzoek door Gitp Management Advies naar de positie van Arbeidsvoorziening als intermediair voor de werving van overheidspersoneel (ARIWOP), 1989-1991., 560
      - Onderzoek door het Centraal Planbureau naar een arbeidsmarktmodel voor de bouwnijverheid, 1989-1992., 484
      - Onderzoek door het Nederlands Economisch Instituut naar de mobiliteit op de arbeidsmarkt van verpleegkundigen en ziekenverzorgenden, 1989-1992., 485
      - Onderzoek door het Nationaal Ziekenhuisinstituut met betrekking tot de evaluatie van de werkervaringsplaatsen(WEP)-regeling in de intramurale gezondheidszorg, 1990-1991., 547
      - Onderzoek door Bureau voor Economische Argumentatie met betrekking tot de evaluatie van het convenant Gemeenschappelijke Personeelsdienst Wegvervoer (GPdW), 1990-1991., 541
      - Onderzoek door Research voor Beleid BV naar de arbeidsmarkt en personeelsvoorziening in de bloemteelt, 1990-1991., 554
      - Onderzoek door Stichting Centraal Buren naar de ontwikkelingen van de beroepssamenstelling en opleidingsbehoefte in de grafische industrie, 1990-1991., 557
      - Onderzoek door Erasmus universiteit Rotterdam naar het functioneren van de arbeidsmarkt in de Kunst- en Cultuursector, 1990-1992., 556
      - Onderzoek door Bureau voor Economische Argumentatie met betrekking tot de evaluatie van het convenant tussen de Arbeidsvoorzieningsorganisatie en de Stichting Gemeenschappelijke Personeelsdienst Wegvervoer, 1991., 689
      - Evaluatie regeling personeelsvoorziening agrarische sector 1990, 1991., 710
      - Onderzoek door het Economische Instituut voor het midden- en kleinbedrijf naar het overzicht van Sectorinformatie Sectorplanning, 1991-1992., 594
      - Onderzoek door de Nederlandse Philips bedrijven BV onder afgestudeerde wiskundigen en informatici, 1991-1993., 571
      - Onderzoek door het nationaal Ziekenhuis-instituut naar regionale arbeidsmarktinformatie, 1991-1993., 588
      - Onderzoek door Van Spaendonck Adviesgroep BV naar de samenwerking tussen branche-organisaties en RBA’ s, 1992., 972
      - Onderzoek door het Economisch Instituut voor het Midden en Kleinbedrijf met betrekking tot sectorinformatie ter ondersteuning van de scholingsplanning 1993, 1992, 750
      - Onderzoek door het Economisch Instituut voor het Midden- en Kleinbedrijf met betrekking tot sectorinformatie ter ondersteuning van de scholingsplanning 1994, 1992-1993., 579
      - Onderzoek door Bureau voor Economische Argumentatie met betrekking van de evaluatie van het project “Personeelsadviseurs midden- en kleinbedrijf, 1992-1993, 566
      - Onderzoek door het Landbouw-Economisch Instituut naar de behoefte en Arbeidsvoorziening in de land- en tuinbouw in Noord-Brabant, 1992-1993., 604
      - Haalbaarheidsonderzoek door Stichting Contract Onderwijs Streekschool Den Haag naar de inzet van de Centra voor Beroepsoriëntatie in de sector gezondheidszorg Amsterdam, Rotterdam, Utrecht en Den Haag, 1992-1993., 609
      - Onderzoek door Regioplan naar de structuur en het functioneren van de deelarbeidsmarkt voor beroepspiloten, 1992-1993., 636
      - Onderzoek door het projectbureau TTC van de Universiteit van Amsterdam naar de taalvaardigheidseisen die gelden binnen administratieve beroepen, 1993, 610
      - Onderzoek door Regioplan naar de betekenis van thuiswerk voor bedrijven en thuiswerksters in zes sectoren, 1993-1994., 634
      - Evaluatie-onderzoek door het Economisch Instituut voor het Midden en Kleinbedrijf naar het functioneren van het landelijk convenant sectorale arbeidsvoorziening in de bouwnijverheid, 1993-1994., 677
      - Onderzoek door Marktplan Adviesgroep met betrekking de evaluatie van Landelijk Tuinbouwakkoord, 1994., 662
      - Onderzoek door de Vakraad voor het kappersbedrijf en het landelijk Bureau Arbeidsvoorziening naar een Regionaal Arbeidsvoorzieningsbeleid in de kappersbranche, 1994., 627
      - Onderzoek naar voorschakeltrajecten in de bouw-afbouw-en afwerkingssector door de Stichting Vakopleiding Schilders en Stukadoorsbedrijf, 1994., 756
      - Onderzoek door het Economisch Instituut voor het Midden- en Kleinbedrijf naar bepaling methodiek instroomgegevens, 1994., 676
      - Onderzoek door de Stichting Arbeidsmarkt-, Werkgelegenheid- en Opleidingsfonds Ziekenhuiswezen (AWOZ) met betrekking tot de evaluatie van de Overeenkomst Arbeidsmarkt Intramurale Gezondheidszorg, 1994., 647
      - Onderzoek door het Economisch Instituut voor het Midden- en Kleinbedrijf met betrekking tot sectorinformatie ter ondersteuning van de scholingsplanning 1995, 1994., 670
      - Onderzoek door Economisch Instituut voor het Midden- en Kleinbedrijf met betrekking tot sectorinformatie ter ondersteuning van de scholingsplanning 1996, 1995., 714
      - Onderzoek door Stichting Industrieel Vakmanschap naar het scheppen van zogenaamde banen aan de onderkant, 1995., 665
    - Dossiers inzake onderzoek door onderzoeksinstellingen naar subsidiemaatregelen, 1989-1995.; div.nrs.
      - Nederlands Economisch Instituut naar de operationalisering van een regionaal evaluatie-instrument voor de Kaderregeling Scholing, 1989-1991., 490
      - Bureau voor Economische Argumentatie BV naar de effectiviteit van de Bijdrageregeling Vakopleiding Leerlingwezen (BVL) 1990-1991., 639
      - Nederlands Economische Instituut naar het Regionaal Evaluatie-Instrument voor de Kaderregeling Scholing (REIK) in Zwolle, 1990-1991., 640
      - Nederlands Economisch Instituut en door het RION, Instituut voor Onderwijsonderzoek met betrekking tot de evaluatie Primaire Beroepsgerichte Volwasseneneducatie (PBVE), 1990-1991., 544
      - Nederlands Economisch Instituut met betrekking tot monitoring van de Kaderregeling Arbeidsinpassing, 1990-1992., 497
      - Nederlands Economisch Instituut met betrekking tot de evaluatie van de Kaderregeling Arbeidsinpassing, 1990-1993., 498
      - Bakkenist Management Consultants met betrekking tot de evaluatie van de Bijdrageregeling Bedrijfsgewijze Scholing (BBS), 1991., 542
      - Nederlands Economisch Instituut met betrekking tot de evaluatie van de Vergoedingsregeling Uitzendarbeid, 1991., 616
      - Nederlands Economisch Instituut naar de knelpunten in de maatregeltoepassing, 1992., 575
      - Nederlands Economisch Instituut betreffende de evaluatie van de kaderregeling Uitzendarbeid (KRU), 1994-1995., 681
    - Dossiers inzake onderzoek door onderzoeksinstellingen naar studie- en beroepskeuze, 1989-1995.; div.nrs.
      - Onderzoek door Motivaction naar de behoefte aan Studie- en Beroepskeuze voorlichting, 1989-1991., 558
      - Onderzoek door Loopbaan- en Keuze- Psychologie BV Amstelveen naar beroepskeuzeadvisering en psychologische selectie in niveaus van deskundigheid, 1989-1992., 492
      - Onderzoek door de Vakgroep Voorlichtingskunde van de Landbouwuniversiteit Wageningen naar theorievorming op het terrein van studie- en beroepskeuzevoorlichting, 1989-1993., 486
      - Onderzoek door het Nederlands Economisch Instituut met betrekking tot evaluatie van studiebegeleiders, 1989-1993., 487
      - Onderzoek door Loopbaan en Keuzepsychologie B.V. betreffende inventarisatie regionale beroepskeuzevoorlichtingsactiviteiten, 1992., 739
      - Onderzoek door Regioplan naar studie- en beroepskeuze in het basisonderwijs, 1992-1993., 578
      - Onderzoek door Instituut voor Toegepaste Sociale Wetenschappen met betrekking tot de evaluatie van de Adviesbureaus voor Opleiding en Beroep door de Regionale Arbeidsvoorziening, 1994-1995., 669
    - Dossiers inzake onderzoek met betrekking tot categoraal arbeidsvoorzieningsbeleid, 1989-1995.; div.nrs.
      - Onderzoek door het Instituut voor Sociologisch-Economisch Onderzoek van de Erasmus Universiteit Rotterdam naar de arbeidsmarktpositie van Molukkers, 1989-1991., 488
      - Onderzoek door Faculteit Sociale Wetenschappen van de Rijksuniversiteit Leiden naar de samenwerkingsverbanden tussen vrouwenvakscholen en andere opleidingsinstituten, 1989-1992., 491
      - Onderzoek door Delphi Consult naar allochtone jongeren en beroepskeuzebegeleiding, 1990-1991., 563
      - Vooronderzoek selectief ontslagbeleid (ouderen), 1990-1991., 742
      - Onderzoek door het Leids Instituut Sociaal-wetenschappelijk Onderzoek naar omscholingsprojecten voor meisjes en jonge vrouwen, 1990-1992., 548
      - Onderzoek door Delphiconsult naar de wijzen waarop allochtone jongeren en ouders zich oriënteren op arbeid en onderwijs, 1990-1993., 564
      - Onderzoek door Instituut voor Sociologisch Economisch Onderzoek met betrekking tot de evaluatie van de vrijwilligersprojecten Molukse jongeren in Indonesië, 1991., 589
      - Onderzoek door Instituut voor Toegepaste Sociale Wetenschappen naar studie- en beroepskeuzedienstverlening ten behoeve van arbeidsongeschikten, 1991-1992., 590
      - Onderzoek door Stichting voor Economische Onderzoek der Universiteit (SEO) naar baanzoekduren van schoolverlaters, 1991-1992., 599
      - Onderzoek door Roerganger naar een capaciteitenmeting voor Turkse allochtonen, 1991-1993., 597
      - Verslag van de afdeling Onderzoek en Advies met betrekking tot een inventarisatie van de meest belangrijke publicaties op het gebied van onderzoek naar de arbeidsmarkt voor minderheden, 1992., 605
      - Onderzoek uitgevoerd door LISWO met betrekking tot omscholingsprojecten voor (jonge) vrouwen, 1992., 748
      - Onderzoek door Onderzoek- en Adviesbureau Geerts BV en Onderzoek en Adviesbureau RSOB met betrekking tot evaluatie van het functioneren van de Minderhedenwinkels in Amsterdam, Breda, Den Haag en Rotterdam, 1992-1993., 565
      - Onderzoek door IPARTO met betrekking tot de evaluatie van oriëntale- en schakelingactiviteiten voor meisjes en jonge vrouwen, 1992-1993., 576
      - Onderzoek door de Stichting Landelijk Dienstverlenend Centrum voor Studie- en Beroepsvoorlichting naar registratie van uitstroom en bestemming van schoolverlaters, 1992-1993., 611
      - Onderzoek door het Nederlands Economisch Instituut met betrekking tot de evaluatie van het activerend arbeidsmarktbeleid voor jongeren, 1992-1994., 568
      - Onderzoek door Marktplan Adviesgroep BV naar het Centraal Bemiddelingspunt Hoger Opgeleide Minderheden (CBHOM), 1993., 612
      - Onderzoek door het Landelijk Studie- en Begeleidingscentrum naar het gebruik van NT2-Taalcurussen, 1993., 606
      - Onderzoek door sector Onderzoek Arbeidsmarktvraagstukken met betrekking tot de evaluatie van de arbeidsmaatregelen op de arbeidsmarktpositie van allochtonen, 1993., 624
      - Onderzoek door Erasmus Universiteit Rotterdam (ISEO) naar de relatie tussen Marokkaanse vrouwen en de arbeidsmarkt, 1993-1994., 659
      - Onderzoek door de Faculteit Sociale Wetenschappen van Universiteit Utrecht en Research voor Onderwijs en Arbeidsmarkt naar de arbeidsinpassing van afgestudeerden van de letterstudies en de sociale wetenschappen, 1994., 643
      - Onderzoek door Landelijk Studie- en Begeleidingscentrum Nederlands op de werkvloer van de Universiteit van Amsterdam met betrekking tot “Nederlands als tweede taal” in de scholingsbemiddeling van de arbeidsbureaus, 1994., 697
      - Verslag van de afdeling Onderzoek en Advies met betrekking tot een inventarisatie van de meest belangrijke publicaties op het gebied van onderzoek naar de arbeidsmarkt voor minderheden, 1994., 645
      - Onderzoek door Regioplan naar aan het werk met gedeeltelijk arbeidsgeschikten, 1995., 629
      - Onderzoek door Research voor Beleid BV naar de kwaliteit van het werkzoekendenbestand van het Arbeidsbureau Den Haag, 1990-1991., 552
    - Onderzoek door Research voor Beleid BV naar de opstelling van een glossarium internationale arbeidsmarkt terminologie, 1990-1991.; 553
    - Onderzoek door de afdeling Statistiek en Onderzoek van de gemeente Breda naar de omvang en samenstelling van de beroepsbevolking van RBA Breda, 1990-1991.; 593
    - Onderzoek door het Bureau voor Economische Argumentatie naar het vrijstellingsbeleid voor categorieën arbeidskrachten, 1990-1992.; 580
    - Dossiers inzake onderzoek door onderzoekinstellingen naar trajectbemiddeling, 1990-1993.; 555, 569
      - IPARTO, Regioplan en Radar naar de invoering en effectiviteit van netwerkvorming en trajectbemiddeling, 1990-1992., 555